【裁判字號】    97,台非,76
【裁判日期】    970227
【裁判案由】    公共危險
【裁判全文】
最高法院刑事判決                九十七年度台非字第七六號
上  訴  人  最高法院檢察署檢察總長
被      告  甲○○
上列上訴人因被告公共危險案件，對於台灣彰化地方法院中華民
國九十六年十月三十一日確定刑事簡易判決（九十六年度員交簡
字第二０八號，聲請簡易判決處刑案號：台灣彰化地方法院檢察
署九十六年度撤緩偵字第五八號），認為違法，提起非常上訴，
本院判決如下：
    主  文
原判決撤銷。
甲○○犯妨害公眾往來安全罪，處有期徒刑參月，減為有期徒刑
壹月又拾伍日，如易科罰金，以銀元參佰元即新台幣玖佰元折算
壹日。
    理  由
非常上訴理由稱：「一、按判決不適用法則或適用不當者，為違
背法令，刑事訴訟法第三百七十八條定有明文。又按『犯罪在中
華民國九十六年四月二十四日以前者，除本條例另有規定外，依
下列規定減刑……』」及『本條例自中華民國九十六年七月十六
日施行』，中華民國九十六年罪犯減刑條例第二條第一項及第十
六條分別定有明文。二、查本件原判決於民國九十六年十月三十
一日宣判時該條例已施行，且原判決認定被告甲○○犯罪之時間
為九十四年十一月四日，原判決自應依上開條例之規定予以減刑
，乃原判決疏未依該條例之規定予以減刑，自有判決適用法則不
當之違法。案經確定，爰依刑事訴訟法第四百四十一條、第四百
四十三條提起非常上訴，以資糾正。」等語。
本院按判決不適用法則或適用不當者，為違背法令，刑事訴訟法
第三百七十八條定有明文。又中華民國九十六年罪犯減刑條例第
第七條規定：「依本條例應減刑之罪，未經判決確定者，於裁判
時，減其宣告刑。依前項規定裁判時，應於判決主文同時諭知其
宣告刑及減得之刑。」原判決認定被告於九十四年十一月四日晚
上九時五十分許，與劉俊澤等人騎機車聚集在國立員林崇實高級
工商職業學校門前之育英路上，來回穿梭、蛇行、叫囂，強佔道
路，嚴重影響公眾安全，致生陸路往來之危險；復於少年陳○○
持木劍攻擊該校執勤教官吳志仁時，在旁起哄，助長聲勢等情，
因認被告所為係犯刑法第一百八十五條第一項妨害公眾往來安全
罪、同法第一百三十六條第一項前段聚眾妨害公務助勢罪，而依
九十四年二月二日修正公布、九十五年七月一日施行前刑法第五
十五條牽連犯規定，從一重之妨害公眾往來安全罪處斷，量處有
期徒刑三月，並諭知易科罰金之折算標準。則依原判決確認之事
實，被告犯罪時間為九十四年十一月四日，係在中華民國九十六
年罪犯減刑條例規定減刑基準日即九十六年四月二十四日以前，
所犯合於同條例所定之減刑要件，自應依同條例第二條第一項第
三款規定減其宣告刑二分之一，並於主文內同時諭知宣告刑及減
得之刑，始為適法。乃原判決疏未細察，未依法予以減刑並諭知
減得之刑，自有判決不適用法則之違背法令。案經確定，且於被
告不利，非常上訴意旨執以指摘，洵有理由，應由本院將原判決
撤銷，自為判決如主文第二項所示，以資救濟。
據上論結，應依刑事訴訟法第四百四十七條第一項第一款，刑法
第二條第一項、第一百八十五條第一項、第一百三十六條第一項
前段，九十四年二月二日修正公布、九十五年七月一日施行前刑
法第五十五條、第四十一條第一項前段，九十五年五月十七日修
正公布、九十五年七月一日施行前罰金罰鍰提高標準條例第一條
、第二條，中華民國九十六年罪犯減刑條例第二條第一項第三款
、第七條、第九條，判決如主文。
中    華    民    國  九十七  年    二    月  二十七  日
                      最高法院刑事第二庭
                          審判長法官  紀  俊  乾
                                法官  黃  正  興
                                法官  陳  東  誥
                                法官  林  錦  芳
                                法官  陳  世  雄
      本件正本證明與原本無異
                                      書  記  官
中    華    民    國  九十七  年    三    月    三    日
                                                W
附錄本案論罪法條：
刑法第一百八十五條第一項
損壞或壅塞陸路、水路、橋樑或其他公眾往來之設備或以他法致
生往來之危險者，處五年以下有期徒刑，拘役或五百元以下罰金
。
刑法第一百三十六條第一項
公然聚眾犯前條之罪者，在場助勢之人，處一年以下有期徒刑、
拘役或三百元以下罰金。首謀及下手實施強暴脅迫者，處一年以
上、七年以下有期徒刑。


司法院資訊處製作；財團法人民間司法改革基金會備份。
